【裁判字號】    90,易,559
【裁判日期】    900412
【裁判案由】    竊盜
【裁判全文】
臺灣臺南地方法院刑事判決                            九十年度易字第五五九號
    公訴人  臺灣臺南地方法院檢察署檢察官
    被  告  乙○○
右列被告因竊盜案件，經檢察官提起公訴（九十年度營偵字第七五號），本院判決如
左：
    主  文
乙○○攜帶兇器竊盜，處有期徒刑柒月，緩刑貳年，扣案之檳榔刀壹把沒收。
    事  實
一、乙○○於民國七十七年間因竊盜案，經臺灣高等法院臺南分院判處有期徒刑二月
    ，於七十七年十一月十一日執行完畢，猶不知悔改，緣於八十九年十二月二十四
    日晚上七時十分許，基於意圖為自己不法所有之犯意，在臺南縣白河鎮關嶺里八
    鄰甲○○所有之山坡地內，攜帶對於人體具有危險性之之採檳榔刀一把，竊取甲
    ○○所有之檳榔約一萬粒，破壞甲○○對該檳榔之支配持有關係，而建立自己之
    支配持有關係，嗣得手後，正欲離去時為巡邏員警發覺查獲，並扣得乙○○所有
    之檳榔刀一把。
二、案經臺南縣警察局新營分局報告臺灣臺南地方法院檢察署檢察官偵查起訴。
    理  由
一、訊據被告乙○○矢口否認上開犯行，辯稱：「我是替我表哥頂罪，當初我念及他
    是殘廢，又是我僱用的，所以才扛下。當時我與他一起去收購檳榔並分頭查看，
    要他看到後先告訴我，結果他誤會我的意思而直接割下，後來地主要求賠償，因
    索價過高（一粒兩元），談不攏」云云（見本院九十年三月二十九日審理筆錄）
    ，惟查：右揭事實業據被害人甲○○於警訊中指訴纂詳（均見臺南縣警察局白河
    分局偵查卷八十九年十二月二十四日偵訊筆錄），且被告之表哥盧存成既不識字
    亦不識手語，須由其母吳秋香溝通等情，復據盧存成於警訊中陳述明確（見同卷
    同日筆錄），而盧存成亦屬殘廢，業據被告供稱在卷（見本院九十年三月二十九
    日審理筆錄），則盧存成既不識字，亦不識手語，與他人之溝通既顯有困難，復
    係殘廢，如何得知上開山坡地上之檳榔係他人所有，並進而竊取之？且被告如何
    進入他人園內，以如何之手法竊取上開檳榔一萬粒一節，業據被告於警訊中供稱
    纂詳（見同卷同日筆錄），足證上開檳榔確係被告所竊取無訛，此外，復有被告
    所有供犯罪用之檳榔刀扣案可資佐證，事證明確，被告犯行堪以認定，應依法論
    科。
二、按檳榔刀客觀上具有危險性，足以傷害人之身體，為兇器之一種，被告乙○○意
    圖為自己不法之所有，持上揭兇器竊取被害人甲○○之檳榔一萬粒，核其所為，
    係犯刑法第三百二十一條第一項第三款之加重竊盜罪。爰審酌被告犯罪之動機、
    目的係貪圖小利、手段輕微、所生危害非鉅、所得利益甚少、其品行智識程度、
    犯罪後態度等一切情狀，量處如主文所示之刑，以資懲儆。查被告於七十七年間
    因竊盜案，經臺灣高等法院臺南分院判處有期徒刑二月，於七十七年十一月十一
    日執行完畢，有臺灣高等法院被告全國前案紀錄表在卷足稽，五年內未曾受有期
    徒刑以上刑之宣告，其經此起訴審判後，當知所警惕，信無再犯之虞，本院認所
    宣告之刑以暫不執行為適當，併宣告緩刑二年，以啟自新。至扣案之檳榔刀一把
    ，為供犯罪所用之物，且屬被告所有，業據其供稱在卷（見本院九十年三月二十
    九日審理筆錄），爰依刑法第三十八條第一項第二款之規定，宣告沒收。
據上論斷，應依刑事訴訟法第二百九十九條第一項前段，刑法第三百二十一條第一項
第三款、第三十八條第一項第二款、第七十四條第二款，判決如主文。
本案經檢察官張益昌到庭執行職務。
中    華    民    國      九十      年      四        月      十二      日
                              臺灣臺南地方法院刑事第二庭
                                  審判長法官  侯明正
                                        法官  石家禎
                                        法官  黃翰義
右正本證明與原本無異。
如不服本判決應於送達後十日內向本院提出上訴狀。
                                      書記官  陳金堂
中    華    民    國      九十      年      四        月      十二      日
附錄本案論罪科刑法條全文：
刑法第三百二十一條第一項第三款：
犯竊盜罪而有左列情形之一者，處六月以上五年以下有期徒刑：
三、攜帶兇器而犯之者。


司法院資訊處製作；財團法人民間司法改革基金會備份。
